最　高　行　政　法　院　裁　定　　　　　　　　　　九十一年度裁字第六六九號
　　抗　告　人　甲○○
　　相　對　人　經濟部水利處
　　代　表　人　乙○○
右抗告人因與相對人經濟部水利處間民事事件，對於中華民國九十年五月二十一日臺
中高等行政法院九十年度訴字第七四二號裁定提起抗告，本院裁定如左︰
　　主  文
抗告駁回。
抗告訴訟費用由抗告人負擔。
　　理  由
一、按抗告法院認抗告為不合法或無理由者，應為駁回抗告之裁定，行政訴訟法第二
    百七十二條準用民事訴訟法第四百九十二條第一項定有明文。次按訴願之提起，
    應自行政處分達到或公告期滿之次日起三十日內為之。訴願事件，提起訴願逾法
    定期間或未於訴願法第五十七條所定期間內補送訴願書者，應為不受理之決定，
    分別為同法第十四條第一項及第七十七條第二款所明定。又行政訴訟法第四條第
    一項規定：人民因中央或地方機關之違法行政處分，認為損害其權利或法律上之
    利益，經依訴願法提起訴願而不服其決定者，得向高等行政法院提起撤銷訴訟。
    而此所謂行政處分，依訴願法第三條第一項規定係指中央或地方機關就公法上具
    體事件所為之決定或其他公權力措施而對外直接發生法律效果之單方行政行為而
    言。又對於非行政處分或其他依法不屬訴願救濟範圍內之事項提起訴願者，應為
    不受理之決定。訴願法第七十七條第八款亦定有明文。
二、查本件抗告人因嘉南農田水利會價購其等土地之給付價金事件，抗告人自承係於
    八十九年六月二十三日收受相對人八十九年六月二十日經（八九）水利農字第Ｚ
    ○○○○○○○○○號函，計其提起訴願之期間，應自八十九年六月二十四日起
    算，扣除在途期間五日，至八十九年七月二十八日即已屆滿。抗告人遲至八十九
    年十一月八日始向經濟部提起訴願，已逾法定不變期間。又相對人上開函，核其
    內容略以：系爭土地既已完成移轉登記與價款給付，該買賣法律行為業已完成，
    倘買賣當事人間仍有疑義，乃屬私權爭執範疇等語。係就抗告人申訴嘉南農田水
    利會價購其等所有台南縣白河鎮○○段八七四號土地，由抗告人等負擔土地增值
    稅，致抗告人等權益受損所為答復，則該函並未對抗告人之請求有所決定，而直
    接發生法律之效果，不具有行政處分之性質，揆諸首揭說明，自不得對之提起訴
    願。訴願決定，從程序上予以駁回，核無違誤，抗告人復對之提起行政訴訟，於
    法不合，原裁定因予駁回。揆諸首揭說明，原裁定並無不合。抗告意旨仍執詞略
    稱：人民對於法令規定不能一一瞭解，訴願逾期即不予受理，顯失公平，請准予
    展延受理；又相對人之答復係基於職權所為之行政行為，屬行政處分之一種，請
    求廢棄原裁定等語。其不可採，有如前述，本件抗告尚難認為有理由，應予駁回
    。
三、依行政訴訟法第二百七十二條、第一百零四條、民事訴訟法第四百九十二條第一
    項、第九十五條、第七十八條，裁定如主文。
中　　華　　民　　國　　九十一　　　年　　　七　　　　月　　　十八　　　日
                    最 高 行 政 法 院  第 五 庭
                                審 判 長 法  官　　　徐　樹　海
                                         法  官      廖  宏  明
                                         法  官　　　鄭　淑　貞
                                         法  官　　　林　家　惠
                                         法  官　　　林　茂　權
右  正  本  證  明  與  原  本  無  異
　　　　　　　　　　　　　　　　　　　　 法院書記官　王  褔  瀛
中　　華　　民　　國　　九十一　　　年　　　七　　　　月　　　十八　　　日
